【裁判字號】    95,抗,547
【裁判日期】    950824
【裁判案由】    聲請再審
【裁判全文】
臺灣高等法院臺中分院刑事裁定           95年度抗字第547號
抗告人即
再審聲請人  甲○○
上列抗告人因聲請再審案件，不服臺灣苗栗地方法院中華民國95
年6月14日裁定（95年度聲再字第2號）提起抗告，本院裁定如下
：
    主  文
原裁定撤銷，發回臺灣苗栗地方法院。
    理  由
一、按聲請再審，由判決之原審法院管轄，刑事訴訟法第四百二
    十六條定有明文。準此，對於確定之第一審簡易判決處刑案
    件聲請再審，自應由第一審簡易法院為之。又，管轄之有無
    ，法院應依職權調查之。
二、查，抗告人即再審聲請人就原審法院苗栗簡易庭九十四年度
    苗簡字第三三六號違反森林法案件之確定判決，聲請再審云
    云。惟查，原審法院苗栗簡易庭九十四年度苗簡字第三三六
    號違反森林法案件，業經原審法院苗栗簡易庭於民國九十四
    年五月二十七日判決：「甲○○（按：即抗告人）、謝振亨
    結夥二人以上，竊取森林主產物，為搬運贓物，使用車輛，
    各處有期徒刑陸月，均併科罰金貳拾萬元，有期徒刑如易科
    罰金，均以參佰元折算壹日。罰金如易服勞役，均以罰金總
    額與陸個月之日數比例折算。均緩刑參年。」嗣於九十四年
    六月二十七日確定，有上開判決書、臺灣高等法院被告前案
    紀錄表各一份在卷可考。抗告人對於該確定判決不服，聲請
    再審，揆諸上開說明，其第一審管轄法院應由判決之原審法
    院即原審法院苗栗簡易庭管轄甚明，原審疏未查明，竟以：
    「（二）聲請人提出之上述函文及公告，即係於本院苗栗簡
    易庭判決前，業已調查且經捨棄不採之證據，並非刑事訴訟
    法第420條第1項第6 款所規定之發見確實之新證據。至聲請
    人上述有關證人張家禎之證詞，顯非於事實審法院判決前即
    已經存在之證據……」「（三）復衡之證人即苗栗縣政府農
    業局林業課承辦人張家禎於偵查時之證詞（參同上偵卷第57
    至59頁）……等情。是由上述之證據觀察，再衡酌聲請人所
    提出之前述函文、公告及證人張家禎之證詞，並不足以動搖
    原有罪確定判決，而為受判決人無罪或輕於原判決所認罪名
    之判決。」「（四） 至聲請人以最高法院46年台上字第632
    號判決之意旨，認漂流溪底之倒木，並非森林主產物，而認
    聲請人之上述行為，並無森林法第52條之適用。但此顯非刑
    事訴訟法第420條第1項第6款之再審理由，亦非同法第420條
    所規定得聲請再審之法定事由」云云，而駁回上開聲請，未
    依職權審查管轄權之有無，顯有未合，抗告人抗告意旨雖未
    指摘及此，惟原裁定既有上開可議，即屬無可維持，應由本
    院撤銷發回，另由原審法官本於確信見解妥為適法裁判。又
    ，本件再審聲請案件發回後，如依法由原審法院苗栗簡易庭
    裁定，抗告人就該簡易庭裁定如有不服提出抗告，其抗告法
    院屬第二審簡易法院（即管轄之第二審地方法院合議庭），
    而非第二審普通法院，併此載明。
三、據上論結，應依刑事訴訟法第四百十三條前段，裁定如主文
    。
中    華    民    國    95    年    8     月    24    日
              刑事第八庭  審判長法  官  羅  得  村
                                法  官  巫  政  松
                                法  官  陳  宏  卿
上列正本證明與原本無異。
不得再抗告。
                                書記官  柯   孟  伶
中    華    民    國    95    年    8     月    25    日
                                                      Ｒ


司法院資訊處製作；財團法人民間司法改革基金會備份。
